【裁判字號】    92,訴,983
【裁判日期】    920616
【裁判案由】    確認會議無效
【裁判全文】
臺灣臺南地方法院民事判決  九十二年度訴字第九八三號
    原      告  甲○○
    被      告  乙○○
右當事人間請求確認會議無效事件，本院判決如左：
    主      文
原告之訴駁回。
訴訟費用由原告負擔。
    事      實
甲、原告方面：
    一、聲明：求為判決確認被告於民國（下同）九十二年三月十八日所為之區分所
        有權人會議決議為不存在。
    二、陳述：原告乃台南縣永康市○○○街一○五號蒙特利花園廣場公寓大廈管理
        委員會之主任委員，被告則為該大廈之區分所有權人，緣被告曾於九十二年
        三月十八日召集蒙特利花園廣場之區分所有權人會議，惟被告召開該區分所
        有權人會議時，明知其召集人並無區分所有權人資格，不得出任區分所有權
        人會議之召集人，復明知召集會議應盡通知義務，卻未依程序通知原告出席
        ，則其召集程序顯然違法，該次會議決議自屬不合法，詎被告竟執該次區分
        所有權人會議之決議，向台南縣政府申請管理組織報備，台南縣政府不察，
        竟准予核備，爰依民法第五十六條第一款規定，請求撤銷該九十二年三月十
        八日所為之區分所有權人會議決議。
乙、被告方面：本件未經言詞辯論，亦未據被告以書狀或言詞為任何聲明或陳述。
    理      由
一、本件原告起訴主張：渠係台南縣永康市○○○街一○五號蒙特利花園廣場公寓大
    廈管理委員會之主任委員，而被告則為該大廈之區分所有權人，緣被告曾於九十
    二年三月十八日召集蒙特利花園廣場之區分所有權人會議，惟被告召開該區分所
    有權人會議時，明知其召集人並無區分所有權人資格，不得出任區分所有權人會
    議之召集人，復明知召集會議應盡通知義務，卻未依程序通知原告出席，則其召
    集程序顯然違法，該次會議決議自屬不合法，詎被告竟執該次區分所有權人會議
    之決議，向台南縣政府申請管理組織報備，台南縣政府不察，竟准予核備，爰依
    民法第五十六條第一款規定，請求撤銷該九十二年三月十八日所為之區分所有權
    人會議決議等語。
二、按本件原告既係主張：九十二年三月十八日之台南縣永康市蒙特利花園廣場區分
    所有權人會議決議，有會議決議不合法之情事，詎台南縣政府竟依該決議而准予
    管理組織報備，爰依民法第五十六條第一款規定請求撤銷該九十二年三月十八日
    所為之區分所有權人會議決議等語，則本件訴訟自應以該業經報備之公寓大廈管
    理組織為被告，據以訴請撤銷該九十二年三月十八日所為之區分所有權人會議決
    議，始為當事人適格。乃本件原告竟將被告乙○○列為被告，據以訴請撤銷該九
    十二年三月十八日所為之區分所有權人會議決議，顯屬當事人不適格，且判決效
    力亦無從及於該業經報備之公寓大廈管理組織，從而，本件原告之訴自屬顯無理
    由，應予駁回，並不經言詞辯論而為之。
三、依民事訴訟法第二百四十九條第二項、第七十八條判決如主文。
中      華      民      國    九十二    年      六      月     十六     日
                                臺灣臺南地方法院民事第三庭
~B法      官  王金龍
右為正本係照原本作成
如對本判決上訴，須於判決正本送達後廿日內向本院提出上訴狀。
中      華      民      國    九十二    年      六      月     十七     日
~B法院書記官  張宜柔


司法院資訊處製作；財團法人民間司法改革基金會備份。
